臺灣臺南地方法院刑事判決　　　　　　 96年度交易字第126號
公　訴　人　臺灣臺南地方法院檢察署檢察官
被　　　告　戊○○
　　　　　　　　　　　號
　　　　　　甲○○
上列被告因過失致死案件，經檢察官提起公訴（96年度偵字第89
15號）及移送併辦（96年度偵字第15132號），被告就被訴事實
為有罪之陳述，本院裁定進行簡式審判程序，判決如下：
    主  文
戊○○因過失致人於死，處有期徒刑拾月，減為有期徒刑伍月，
如易科罰金，以新台幣壹仟元折算壹日，緩刑貳年。
甲○○因過失致人於死，處有期徒刑捌月，減為有期徒刑肆月，
如易科罰金，以新台幣壹仟元折算壹日。
    事  實
一、戊○○於民國（下同）96年1月18日下午1時20分許，駕駛車
    牌號碼YF -7820號自小客車，沿省道臺20號公路（臺南縣山
    上鄉路段）外側快車道由東往西方向行駛；甲○○則無照駕
    駛車牌號碼F2-2198號自小客車，沿該路由西往東方向行駛
    ，行經該路劃設分向限制線20.7公里處之下坡路段，戊○○
    本應注意在劃有分向限制線之路段，不得駛入來車之車道內
    ，及應注意車前狀況並隨時採取必要之安全措施；甲○○應
    注意汽車在同一車道行駛時，除擬超越前車外，後車與前車
    之間應保持隨時可以煞停之距離，及應注意車前狀況並隨時
    採取必要之安全措施，而依當時情形，天候晴天，日間自然
    光線，路面乾燥、無缺陷或障礙物，視距良好，並無不能注
    意之情形，竟均疏未注意，戊○○駕駛上開自小客車貿然駛
    入對向車道，適有對向由乙○○所駕駛搭載丙○○、卓櫻祝
    之車牌號碼5S -9017號自小貨車駛至，戊○○見狀閃避不及
    ，所駕駛之自小客車前側車頭遂撞及乙○○所駕駛之自小貨
    車前車頭，致乙○○所駕駛之自小貨車車頭往下挖、車身後
    側翹起；而跟隨在乙○○所駕駛自小貨車後方之甲○○亦駕
    駛車牌號碼F2-2198號自小客車駛至，見狀煞閃不及，所駕
    駛之自小客車車頭，瞬間撞入乙○○所駕駛之自小貨車車底
    ，造成乙○○所駕駛之自小貨車翻覆，致乙○○因而受有左
    側脛骨、腓骨開放性骨折、右側脛骨、腓骨開放性骨折、顱
    骨骨折及左膝閉鎖性骨折等傷害；丙○○因而受有左股骨幹
    骨折、左脛骨骨折、右腿裂傷及臉、頭皮、頸挫傷等傷害；
    卓櫻祝因而受有脊髓腔內出血，脊椎骨折合併脊髓挫傷當場
    死亡。戊○○、甲○○於肇事後犯罪未經發覺前，向趕至現
    場處理車禍事宜尚不知肇事者為何人之臺南縣警察局新化分
    局車禍處理小組警員許春財，均主動表示其等即為肇事車輛
    之駕駛者而自首。
二、案經丙○○、乙○○告訴及台南縣警察局新化分局報請臺灣
    臺南地方法院檢察署檢察官相驗後偵查起訴。
    理  由
一、本件係經被告戊○○、甲○○於本院審理時當庭表示有罪，
    而經本院裁定以簡式審判程序加以審理，則依據刑事訴訟法
    第273條之2、第159條第2項等規定，不適用傳聞法則有關限
    制證據能力之相關規定；並依同法第310條之2之準用第454
    條之規定製作略式判決書，合先敘明。
二、本件有下列事證足資佐憑：
（一）被告戊○○、甲○○於警詢、偵查中及本院審理時之自白
      。
（二）告訴人丙○○、乙○○於警詢及檢察官偵查中之證詞。
（三）道路交通事故現場圖、道路交通事故調查報告表(一)、(二)各
      1份及照片54張。
（四）財團法人奇美醫院96年1月18日、96年1月19日出具之診斷
      證明書2份。
（五）臺灣臺南地方法院檢察署勘驗筆錄、相驗屍體證明書及法
      醫研究所解剖報告書各1份
（六）台灣省台南區車輛行車事故鑑定委員會96年2月15日南鑑
      字第0965900566函附之鑑定意見書1份。
三、至於公訴人雖於本案辯論終結後始移送該署96年度偵字第15
    132號過失傷害案卷，聲請併案審理，惟該移送併辦部分與
    起訴部分乃同一事實，已為本院所審究，故併辦部分自無須
    再另行審理，附此敘明。
四、核被告戊○○、甲○○所為，均係犯刑法第276條第1項過失
    致人於死罪、第284條第1項過失傷害罪。又被告戊○○、甲○○均以一過失行為而分別致告訴人丙○○、乙○○受傷、
    被害人卓櫻祝死亡，為想像競合犯，應依刑法第55條規定，
    從一重之過失致人於死罪處斷。另被告甲○○無照駕車，因
    而致人死亡，應依道路交通管理處罰條例第86條第1項規定
    ，加重其刑2分之1。而被告戊○○、甲○○於肇事後，犯罪
    未被有偵查權之公務員或機關發覺前，均即向台南縣警察局
    新化分局警員表明係肇事車輛駕駛人而自首，並坦承犯行進
    而接受裁判等情，亦據卷附之台南縣警察局新化分局調查筆
    錄記載明確，爰依刑法第62條前段自首之規定，減輕其刑。
    本院審酌被告二人犯罪之動機、目的、手段，及渠等之過失
    行為竟造成乙○○因而受有左側脛骨、腓骨開放性骨折、右
    側脛骨、腓骨開放性骨折、顱骨骨折及左膝閉鎖性骨折等傷
    害，丙○○因而受有左股骨幹骨折、左脛骨骨折、右腿裂傷
    及臉、頭皮、頸挫傷等傷害，卓櫻祝因而受有脊髓腔內出血
    ，脊椎骨折合併脊髓挫傷當場死亡，其中被告戊○○係駕駛
    自小客車，行經劃設分向限制線肇事地點道路，未遵行車道
    ，侵入來車道，為肇事主因，被告甲○○係駕照註銷違規駕
    駛小客車，未保持安全距離，未注意車前狀況，為肇事次因
    ，有前述之台灣省台南區車輛行車事故鑑定委員會鑑定意見
    書1份附卷可參，二人過失程度非輕，造成被害人死、傷結
    果重大；及被告戊○○為大專畢業及現職教師、被告甲○○
    為國小畢業及無業，二人均除本件案件外，並無其他刑事之
    犯罪紀錄，素行尚佳，且犯罪後業已坦白承認犯行，另被告
    戊○○肇事後隨即與被害人及其家屬就損害賠償事宜成立調
    解，有台南縣永康市調解委員會96年刑調字第80號調解筆錄
    1份附卷足參，而被告甲○○患有乳癌併骨轉移之病症，無
    法從事粗重工作，有台南市立醫院診斷證明書2份附卷可參
    ，其陳稱能力範圍僅能賠償新台幣（下同）20萬元，迄今尚
    未與被害人及其家屬所請求賠償金額300萬元達成和解等一
    切情狀，量處如主文所示之刑，並諭知易科罰金之折算標準
    。又被告二人犯罪之時間，係在96年4月24日之前，且所犯
    罪名又非中華民國96年罪犯減刑條例第3條所列不得減刑之
    範圍，應依同條例第2條第1項之規定，減其宣告刑2分之1，
    並諭知易科罰金之折算標準。另被告戊○○前未曾因故意犯
    罪受有期徒刑以上刑之宣告，有臺灣高等法院被告前案紀錄
    表1紙附卷可參，其僅因一時失慮，致罹刑典，且其犯後均
    坦承全部犯行並深表悔意，經此偵查及審判教訓，應知警惕
    ，信無再犯之虞，本院認對被告戊○○所宣告之刑，以暫不
    執行為適當，併諭知緩刑2年，以勵自新。
據上論斷，應依刑事訴訟法第273條之1第1項、第299條第1項前
段、第310條之2、第454條，刑法第276條第1項、第284條第1項
前段、第41條第1項、第55條、第62條前段、第74條第1項第1款
，道路交通管理處罰條例第86條第1項，刑法施行法第1條之1，
中華民國96年罪犯減刑條例第2條第1項第3款、第7條、第9條，
判決如主文。
本案檢察官丁○○到庭執行職務。
中　　華　　民　　國　　96　　年　　12　　月　　4 　　日
                       交通法庭  法　官  陳淑勤
以上正本證明與原本無異。
如不服本判決應於收受本判決後10日內向本院提出上訴書狀，並
應敘述具體理由。如未敘述上訴理由者，應於上訴期間屆滿後20
日內向本院補提理由書狀（均須按他造當事人之人數附繕本）「
切勿逕送上級法院」。
                                書記官  陳金堂
中　　華　　民　　國　　96　　年　　12　　月　　4 　　日
附錄本案論罪科刑法條全文：
刑法第276條第1項：
因過失致人於死者，處二年以下有期徒刑、拘役或二千元以下罰
金。
刑法第284條第1項：
因過失傷害人者，處六月以下有期徒刑、拘役或五百元以下罰金
，致重傷者，處一年以下有期徒刑、拘役或五百元以下罰金。
